最高法院刑事判決　　　　　　　　　　　　　　　八十八年度台上字第二一七七號
　　上訴人　台灣高等法院台中分院檢察署檢察官
　　被　告　甲○○　男
右上訴人因被告妨害自由案件，不服台灣高等法院台中分院中華民國八十六年四月二
日第二審更審判決（八十六年度上更(一)字第三五號，起訴案號：台灣台中地方法院檢
察署八十四年度偵字第五○六三號），提起上訴，本院判決如左：
    主  文
上訴駁回。
    理  由
按刑事訴訟法第三百七十七條規定，上訴於第三審法院，非以判決違背法令為理由，
不得為之。是提起第三審上訴，應以原判決違背法令為理由，係屬法定要件。如果上
訴理由狀並未依據卷內訴訟資料，具體指摘原判決不適用何種法則或如何適用不當，
或所指摘原判決違法情事，顯與法律規定得為第三審上訴理由之違法情形，不相適合
時，均應認其上訴為違背法律上之程式，予以駁回。本件檢察官上訴意旨略稱：本件
經第一審判決後，被告甲○○曾提上訴，否認其有妨害自由之犯行，檢察官亦曾提上
訴，指摘第一審判決就被告迄無悔悟之心，時常揚言對付告訴人，竟僅判處有期徒刑
四月，又諭知緩刑，顯有未妥，乃原判決僅在當事人欄列檢察官為上訴人，而理由欄
對於檢察官之上訴，全未論及，顯係對於已受請求之事項未予判決，參照最高法院六
十九年台上字第一五五二號判例，其判決自屬違背法令云云。
惟查原判決依憑被告甲○○之辯解，告訴人楊月麗指訴之真實性可疑，原審受命法官
親至現場勘驗所制作之勘驗筆錄，證人即房東王仁傑之證言，認被告被訴妨害自由罪
嫌部分，犯罪不能證明，因而撤銷第一審不當的有罪判決，改判諭知被告妨害自由部
分無罪之判決，雖原判決對於檢察官之上訴，未於理由內論及，因被告犯罪不能證明
已諭知其無罪之判決，自不生量刑過輕及緩刑諭知當否之問題，其上訴為無理由等語
，原判決判決理由自嫌疏漏，惟此項疏漏於判決之本旨尚無若何影響，要難認原判決
即有違背法令之情形。至本院六十九年台上字第一五五二號判例，係對第一審為有罪
判決，上訴第二審後仍為有罪之判決時，如第二審判決僅在當事人欄列檢察官為上訴
人，而理由欄對檢察官上訴指摘第一審判決量刑過輕顯有未妥全未論及，始生有刑事
訴訟法第三百七十九條第十二款所謂「已受請求之事項未予判決」之適用，若第一審
為有罪判決，被告否認犯罪提起上訴，檢察官亦以第一審判決量刑過輕或諭知緩刑不
當提起上訴，乃第二審經審理結果認被告犯罪不能證明，因而撤銷第一審判決改判諭
知被告無罪之判決，縱第二審判決僅在當事人欄列檢察官為上訴人，而理由欄對於檢
察官之上訴，全未論及，因被告已為無罪之諭知，自不生量刑輕重或緩刑諭知當否之
問題，要無已受請求之事項未予判決之可言，在此種情形下，其判決理由之疏漏若於
判決之本旨尚無若何影響時，即難認有何違背法令。本件檢察官上訴意旨，除上開指
摘尚難認原判決有違背法令已如上述外，並無其他具體指摘原判決違背法令情事，要
與法律規定得為第三審上訴理由之違法情形不相適合，應認其上訴為違背法律上之程
式，予以駁回。
據上論結，應依刑事訴訟法第三百九十五條前段，判決如主文。
中      華      民      國    八十八    年      四      月    二十九    日
                              最高法院刑事第十庭
                                  審判長法官  莊  登  照
                                        法官  洪  明  輝
                                        法官  蔡  清  遊
                                        法官  黃  一  鑫
                                        法官  邵  燕  玲
      右正本證明與原本無異
                                              書  記  官
中      華      民      國    八十八    年      五      月      六      日
                                                                        Ｖ
